臺灣板橋地方法院刑事判決　　　　　　　　　　　　九十一年度易字第三二九六號
　　公　訴　人　臺灣板橋地方法院檢察署檢察官
　　被　　　告　乙○○　男　三.
右列被告因贓物案件，經檢察官提起公訴（九十一年度偵字第一九五二六號），本院
判決如左：
    主  文
乙○○收受贓物，累犯，處有期徒刑參月，如易科罰金，以佰元折算壹日。
    事  實
一、乙○○前於民國八十三年間，因強盜案件，經臺灣桃園地方法院判處有期徒刑七
    年二月（案號：八十三年度訴字第一五五○號），甫於九十年八月二十八日假釋
    ，交付保護管束期滿執行完畢在案，仍不知悔悟，於九十一年九月三十日某時許
    ，在臺北市萬華區青年公園附近，明知年籍姓名不詳綽號「阿成」之成年男子，
    所交付未懸掛車牌之車號：ＵＬＲ－一一二號（公訴人誤為ＵＲＬ－一二號）之
    輕型機車一輛，係來路不明之贓物（係甲○○於九十一年八月十八日上午七時許
    ，在臺北縣板橋市○○路四十九巷口失竊之物），竟予收受騎用。嗣於同年十月
    二日上午九時三十分許，騎乘前揭未懸掛車牌之機車，行經臺北縣永和市○○街
    四一○巷口處，為警臨檢查獲，並扣得前揭未懸掛車牌之機車，因悉上情。
二、案經臺北縣政府警察局中和分局移由臺灣板橋地方法院檢察署檢察官偵查起訴。
    理  由
一、訊據被告乙○○固坦承前述騎乘該未懸掛車牌機車為警查獲之事實不諱，惟矢口
    否認有右揭犯行，辯稱伊不知係贓物云云等，經查：
    (一)、前述機車係甲○○所有於九十一年八月十八日上午七時許，在臺北縣板橋市
        ○○路口附近失竊，嗣於同日十時許，向臺北縣政府警察局板橋分局後埔派
        出所報案等情，業據被害人甲○○之女蘇怡欣【持有使用人】於警訊中（見
        九十一年十月六日警訊筆錄）供述甚詳，並有贓物領據、未懸掛車牌之失竊
        車輛照片、車輛竊盜資料個別查詢報表可憑，因此，前開機車，係失竊之物
        ，為贓物，足可確信。
    (二)、又真實姓名、年籍不詳「阿成」之人交付機車，並未併同交給機車行照或其
        他來源證件，被告未問明阿成住址、電話或聯絡方式，苟非盜贓，「阿成」
        【被告供承阿成係失業遊民】就該仍有相當價值【約值新臺幣五千元，見九
        十一年十月六日警訊筆錄】之機車，豈會任令借予被告使用？而機車乃時下
        年輕人喜愛之物，就其所收受未併交付行照，更無大牌懸掛之機車，被告更
        應詳明來歷。
    (三)、參以被告迭承：該機車係綽號「阿成」借予騎用，借車時就沒有大牌，亦無
        行車執照，僅鑰匙、車輛等語，而被告使用贓車為警查獲，迄未能提出「阿
        成」之真實姓名、年籍或地址，用供調查；復於收受該未懸掛車牌之機車，
        「阿成」亦未交付行車執照，已如前述，因之，被告顯可認知該車為來路不
        明之贓物，猶予收受供己騎用，要無疑問。所辯不知係贓物，顯係飾卸，核
        無足採。是本案事證明確，被告犯行，足以認定。
三、核被告乙○○所為，係犯刑法第三百四十九條第一項之收受贓物罪。又其有如事
    實欄所示前科，並經執行完畢，有臺灣高等法院檢察署刑案紀錄簡覆表在卷可按
    ，是其於受有期徒刑之執行完畢後，五年內再犯有期徒刑以上之本罪，為累犯，
    應依刑法第四十七條之規定加重其刑。爰審酌被告犯罪之動機、目的、手段、所
    生危害、所收受贓物價值及犯罪後態度等一切情狀，量處如主文所示之刑，並諭
    知易科罰金之折算標準。
據上論斷，應依刑事訴訟法第二百九十九條第一項前段，刑法第三百四十九條第一項
、第四十七條、第四十一條第一項前段，罰金罰鍰提高標準條例第一條前段、第二條
，判決如主文。
本案經檢察官賴惠慈到庭執行職務
中      華      民      國    九  十  一    年   十   二    月  十  八  日
                                      臺灣板橋地方法院刑事第六庭
                                              法  官  黎錦福
右正本證明與原本無異。
如不服本判決，應於判決送達後十日內，向本院提出上訴書狀。
                                              書記官  戴尚榮
中      華      民      國    九  十  一    年   十   二    月 二 十 七 日
附錄本案論罪科刑法條全文：
刑法第三百四十九條
收受贓物者，處三年以下有期徒刑、拘役或五百元以下罰金。
搬運、寄藏、故買贓物或為牙保者，處五年以下有期徒刑、拘役或科或併科一千元以
下罰金。
因贓物變得之財物，以贓物論。
